ACORDAO-COMPLETO-2435491

ACÓRDÃO 12923/2020 ATA 41/2020 - SEGUNDA CÂMARA

VISTOS, relatados e discutidos estes autos que tratam de reforma no interesse de Thiago Dias Correa.
ACORDAM os Ministros do Tribunal de Contas da União, reunidos em sessão da Segunda Câmara, diante das razões expostas pelo Relator, com fundamento no art. 71, inciso III, da Constituição Federal e nos arts. 1º, inciso V, 39, inciso II, e 45 da Lei 8.443/1992, em:
9.1. considerar ilegal o ato no interesse de Thiago Dias Correa, recusando seu registro;
9.2. dispensar o ressarcimento das quantias indevidamente recebidas, em boa-fé, pelo interessado, consoante o Enunciado 106 da Súmula de Jurisprudência deste Tribunal;
9.3. determinar à Diretoria de Administração do Pessoal que:
9.3.1. faça cessar, no prazo de 15 (quinze) dias, contado a partir da ciência desta deliberação, os pagamentos decorrentes do ato impugnado, sob pena de responsabilidade solidária da autoridade administrativa omissa, consoante disposto nos arts. 71, inciso IX, da Constituição Federal e 262 do Regimento Interno desta Corte;
9.3.2. dê ciência desta deliberação ao sr. Thiago Dias Correa, alertando-o de que o efeito suspensivo proveniente da interposição de eventuais recursos, caso não providos, não o exime da devolução dos valores indevidamente percebidos após a notificação;
9.3.3. envie a esta Corte de Contas, no prazo de 30 (trinta) dias, por cópia, comprovante de que o interessado teve ciência desta deliberação;
9.3.4. esclarecer à unidade de origem, com supedâneo no art. 262, § 2º, do Regimento Interno, que a concessão considerada ilegal poderá prosperar mediante a emissão e o encaminhamento a este Tribunal de novo ato concessório, escoimado da irregularidade apontada;
		       9.4. dar ciência desta deliberação ao interessado e à  Diretoria de Administração do Pessoal.

Em análise ato de REFORMA.

Segunda Câmara

Diretoria de Administração do Pessoal.

3. Interessados/Responsáveis:
3.1. Interessado: Thiago Dias Correa (XXX.076.557-XX).

13.1. Ministros presentes: Ana Arraes (Presidente), Augusto Nardes (Relator), Aroldo Cedraz e Raimundo Carreiro.
13.2. Ministros-Substitutos presentes: Marcos Bemquerer Costa e André Luís de Carvalho.

ACORDAO-COMPLETO-2452138

Acórdão de Relação 266/2021 - Segunda Câmara

Acórdão de Relação

AUGUSTO NARDES

Adoto como Relatório, com alguns ajustes de forma que julgo pertinentes, o parecer do Ministério Público junto ao TCU - MPjTCU (peça 6) :
Trata-se da apreciação, para fins de registro, de ato relativo a reforma emitida pela Diretoria de Administração do Pessoal.
A Secretaria de Fiscalização de Pessoal (Sefip) propõe a ilegalidade do referido ato, em razão de que os proventos do interessado foram majorados, em desacordo com o fundamento legal da reforma, que prevê apenas proventos integrais.
De fato, ao analisar o ato é possível constatar que a reforma do interessado foi concedida com base no inciso II do art. 111 da Lei 6.880/1980, que assim dispõe:
Art. 111. O militar da ativa julgado incapaz definitivamente por um dos motivos constantes do item VI do artigo 108 será reformado:
I - com remuneração proporcional ao tempo de serviço, se oficial ou praça com estabilidade assegurada; e
II - com remuneração calculada com base no soldo integral do posto ou graduação, desde que, com qualquer tempo de serviço, seja considerado inválido, isto é, impossibilitado total e permanentemente para qualquer trabalho.
No entanto, verifica-se que o posto/graduação do militar na ativa era de Aluno da Escola de Formação de Sargentos da Aeronáutica e os seus proventos foram calculados indevidamente com base no posto/graduação de 3º Sargento.
       Ante o exposto, este membro do Ministério Público de Contas, em consonância com o proposto pela Secretaria de Fiscalização de Pessoal, entende que o ato constante dos autos deve ser considerado ilegal e ter o seu registro negado.
	
É o Relatório.

não há.

Procurador Sergio Ricardo Costa Caribé.

REFORMA. ELEVAÇÃO DOS PROVENTOS A POSTO SUPERIOR, COM BASE NO ART. 111, INCISO II, DA LEI 6.880/1980. ILEGALIDADE E NEGATIVA DE REGISTRO. DETERMINAÇÕES.

REFORMA (REFO)

Secretaria de Fiscalização de Pessoal (SEFIP).

Em exame ato de reforma concedida no âmbito da Diretoria de Administração do Pessoal em favor de Thiago Dias Correa.
2.	A Secretaria de Fiscalização de Pessoal (Sefip) , em instrução automatizada, propugna pela ilegalidade de recusa de registro do ato, com determinações (peça 4) .
3.	O Ministério Público (peça 6) aquiesce à proposição da unidade técnica ante a concessão de promoção para grau hierárquico superior, contrariando o fundamento constante do Art. 111, item II, da Lei nº 6.880:
"Art. 111. O militar da ativa julgado incapaz definitivamente por um dos motivos constantes do item VI do artigo 108 será reformado: 
I - com remuneração proporcional ao tempo de serviço, se oficial ou praça com estabilidade assegurada; e 
II - com remuneração calculada com base no soldo integral do posto ou graduação, desde que, com qualquer tempo de serviço, seja considerado inválido, isto é, impossibilitado total e permanentemente para qualquer trabalho."
4.	Como se depreende da leitura do dispositivo legal, o benefício concedido não encontra respaldo legal, sendo impróprio conceder promoção  no presente caso concreto.
5.		Ressalto que o ato que ora se considera ilegal ingressou nesta Casa no ano 2016, sendo desnecessária a oitiva prévia do interessado, na forma do entendimento firmado no âmbito do Acórdão 587/2011-TCU-Plenário.
            Diante do exposto, voto no sentido de que este Colegiado adote a deliberação que ora submeto a sua apreciação.
TCU, Sala das Sessões Ministro Luciano Brandão Alves de Souza, em 17 de novembro de 2020.
Ministro JOÃO AUGUSTO RIBEIRO NARDES 
Relator